臺灣臺北地方法院刑事判決　　　　　 100年度審交易字第69號
公　訴　人　臺灣臺北地方法院檢察署檢察官
被　　　告　廖韋傑
上列被告因公共危險案件，經檢察官提起公訴（100 年度偵字第
15241 號），被告於本院審理中，就被訴事實為有罪之陳述，經
本院告知簡式審判程序意旨，並聽取公訴人及被告之意見後，本
院裁定依簡式審判程序審理，判決如下：
    主  文
廖韋傑服用酒類，不能安全駕駛動力交通工具而駕駛，累犯，處
有期徒刑伍月，如易科罰金，以新臺幣壹仟元折算壹日。
    事  實
一、廖韋傑前於民國97年間，因酒後駕車公共危險案件，經臺灣
    臺北地方法院檢察署為緩起訴處分；又於98年間，因酒後駕
    車公共危險案件，經臺灣板橋地方法院以98年度交簡字第35
    55號判決判處有期徒刑3 月確定，並於98年11月30日縮刑期
    滿執行完畢（構成累犯），而前案緩起訴處分撤銷後，經本
    院以98年度北交簡字第1650號判決判處罰金新臺幣11萬元確
    定，仍不知悔改，於100 年5 月23日凌晨零時許，在其位於
    臺北市○○區○○街220 巷11弄22號5 樓之住處內飲酒，已
    達不能安全駕駛動力交通工具之程度，仍逞能於當日凌晨飲
    酒後，騎乘車牌號碼082-CWV 號之重機車離去，欲返回新北
    市○○區○○路87號2 樓之住處，途中適遇員警在臺北市市
    ○○道與八德路2 段366 巷口執行酒測勤務，經警攔停並於
    當日凌晨1 時53分許對其實施酒測，測得其呼氣酒精濃度高
    達每公升0.76毫克（MG/L），始知上情。
二、案經臺北市政府警察局松山分局報請臺灣臺北地方法院檢察
    署檢察官偵查起訴。
    理  由
一、程序部分：本件被告廖韋傑所犯係死刑、無期徒刑或最輕本
    刑為3 年以上有期徒刑以外之罪，其於審理中就被訴事實為
    有罪之陳述，經本院告知簡式審判程序之旨，並聽取當事人
    意見後，本院遂依刑事訴訟法第284 條之1 、第273 條之1
    第1 項規定裁定進行簡式審判程序，合先敘明。
二、上開事實，業據被告於100 年10月11日審理中自白無誤，並
    有酒精測定紀錄表、行照影本、舉發違反道路交通管理事件
    通知單等件在卷可稽；且按刑法第185 條之3 規定以「不能
    安全駕駛動力交通工具」為犯罪構成要件，雖然實務上往往
    以法務部法檢字第001669號函示之呼氣酒精濃度是否超過每
    公升0.55毫克為判斷依據，惟行為人酒後是否已達不能安全
    駕駛動力交通工具之程度，仍應依具體個案審酌個別情形判
    斷之，究難逕以前開數據為唯一判斷標準。經查，當人飲酒
    後，若以呼氣酒精濃度測試器測得之呼氣濃度達到每公升0.
    5 毫克時，反應較慢，感覺減低，將影響駕駛；達到每公升
    0.75毫克時，思考與個性行為均會改變；達到每公升1.0 毫
    克時，步態不穩，噁心嘔吐，精神混惑不清晰；達到每公升
    1.5 毫克時，說話不清楚，感覺喪失，視力模糊；達到每公
    升2.0 毫克時，體溫與血糖均降低，肌肉控制差，甚至會導
    致癲癇發作；達到每公升3.5 毫克時，則已經神智不清，反
    射減低，甚至呼吸抑制，此有行政院國軍退除役官兵輔導委
    員會台北榮民總醫院以88年8 月5 日（88）北總內字第2686
    8 號函示明確。本件被告為警查獲前有駕駛判斷力、操控力
    欠佳之情形，查獲後測得之呼氣酒精濃度達每公升0.76毫克
    ，又有含糊不清、多話之現象，且未能通過單腳抬高離地、
    朗誦阿拉伯數字及畫圓之身心平衡檢測，此觀諸卷附刑法第
    185 條之3 案件測試觀察紀錄表、生理平衡檢測表等件甚明
    ，揆諸前揭說明，顯足認定酒精已使被告反應較慢、感覺減
    低、思考與行為改變而達不能安全駕駛動力交通工具之程度
    ，是被告上開任意性自白核與事實相符而可採信，本案事證
    明確，被告犯行足堪認定，自應依法論科。
三、核被告所為，係犯刑法第185 條之3 之醉態駕駛罪。查被告
    前因酒後駕車公共危險案件，經臺灣板橋地方法院以98年度
    交簡字第3555號判決判處有期徒刑3 月確定，並於98年11月
    30日縮刑期滿執行完畢，此有臺灣高等法院被告前案紀錄表
    1 件附卷可參，其於5 年內故意再犯本件最重為有期徒刑以
    上之罪，為累犯，應依刑法第47條第1 項之規定加重其刑。
    爰審酌被告酒後注意力降低，已達不能安全駕駛動力交通工
    具之程度，仍屢次逞能駕（騎）車，嚴重危及道路交通安全
    ，且乏尊重其他用路人生命財產安全之觀念，然此次犯後坦
    承犯行並表達悔意，態度尚可，暨被告並無公共危險以外之
    前案紀錄之素行、自述貧寒之生活狀況、高中畢業之智識程
    度、酒測值高低等一切情狀，兼參酌公訴人具體求處刑度之
    意見，量處如主文所示之刑，並諭知易科罰金之折算標準。
據上論斷，應依刑事訴訟法第284 條之1 、第273 條之1 第1 項
、第299 條第1 項前段，刑法第185 條之3 、第47條第1 項、第
41條第1 項前段，刑法施行法第1 條之1 第1 項，判決如主文。
本案經檢察官葉雅婷到庭執行職務。
中    華    民    國   100    年    10    月    31    日
                  刑事第二十一庭  法  官  吳勇毅
上正本證明與原本無異。
如不服本判決應於收受送達後10日內向本院提出上訴書狀，並應
敘述具體理由；其未敘述上訴理由者，應於上訴期間屆滿後20日
內向本院補提理由書（均須按他造當事人之人數附繕本）「切勿
逕送上級法院」。
                                  書記官  游秀珠
中    華    民    國   100    年    11    月    1     日
附錄本案論罪科刑法條全文：
中華民國刑法第185條之3
服用毒品、麻醉藥品、酒類或其他相類之物，不能安全駕駛動力
交通工具而駕駛者，處一年以下有期徒刑、拘役或科或併科十五
萬元以下罰金。